【裁判字號】    97,訴,2490
【裁判日期】    970527
【裁判案由】    清償借款
【裁判全文】
臺灣臺北地方法院民事判決              97年度訴字第2490號
原      告  台北富邦商業銀行股份有限公司
法定代理人  甲○○
訴訟代理人  丙○○
被      告  乙○○
上列當事人間請求清償借款事件，本院於97年5 月20日言詞辯論
終結，判決如下：
    主  文
被告應給付原告新臺幣伍拾伍萬零伍佰貳拾柒元，及自民國九十
六年十二月二十七日起至清償日止，按年息百分之八‧八計算之
利息，暨自民國九十七年一月二十八日起至清償日止，逾期在六
個月以內部分，按上開利率百分之十，逾期超過六個月部分，按
上開利率百分二十計算之違約金。
訴訟費用新臺幣陸仟零陸拾元由被告負擔。
    事實及理由
ㄧ、本件依兩造所訂貸款契約書第14條，合意以本院為管轄第ㄧ
    審法院；又被告經合法通知未於言詞辯論期日到場，核無民
    事訴訟法第386 條各款所列情形，爰依原告之聲請，由其ㄧ
    造辯論而為判決，合先敘明。
二、原告主張被告於94年5 月24日與原告簽訂貸款契約書，向原
    告借款新臺幣（下同）60萬元，約定借款期間自94年5 月24
    日起至101 年5 月23日止，自借款日起以ㄧ個月為ㄧ期，共
    分84期，依年金法計算月付金，按期於當月24日定額攤還本
    息，利息按原告指數型房貸基準利率加碼年息7.09% 機動計
    算（現為8.8%），倘遲延還本或付息，即喪失期限利益，其
    債務視為全部到期，本金自到期日起，利息自繳息日起，逾
    期在6 個月以內部分，按上開約定利率10% ，逾期超過6 個
    月部分，按上開約定利率20% 計算違約金。詎被告僅攤還本
    息至96年12月26日即未再繳付，依約其債務已視為全部到期
    ，尚有550,527 元及按上開約定利率計算之利息、違約金迄
    未清償，為此提起本訴，聲明求為命被告給付原告如主文第
    ㄧ項所示之判決等情。
三、經查，原告主張上開事實，業據其提出與所述相符之放款帳
    卡、貸款契約書等影本為證。被告經合法通知未到場爭執，
    復未提出書狀供本院斟酌，依民事訴訟法第280 條第3 項準
    用同條第1 項規定，視同自認原告之主張，自堪信原告主張
    之事實為真正。從而，原告依消費借貸之法律關係提起本訴
    ，求為如主文第ㄧ項所示之判決，即無不合，應予准許。
四、依民事訴訟法第385條第1項前段、第78條，判決如主文。
五、本件訴訟費用為裁判費，金額確定為6,060元。
中    華    民    國    97    年    5     月    27    日
                  民事第三庭    法  官  黃明發
以上正本係照原本作成。
如對本判決上訴，須於判決送達後20日內向本院提出上訴狀。
中    華    民    國    97    年    5     月    27    日
                                書記官  陳怡如


司法院資訊處製作；財團法人民間司法改革基金會備份。
